{"present": {"1 Singular": {"Affirmative": "uir\u00edsl\u00edm", "Question": "an uir\u00edsl\u00edm?", "Negative": "n\u00ed uir\u00edsl\u00edm"}, "2 Singular": {"Affirmative": "uir\u00edsl\u00edonn t\u00fa", "Question": "an uir\u00edsl\u00edonn t\u00fa?", "Negative": "n\u00ed uir\u00edsl\u00edonn t\u00fa"}, "3 Singular": {"Male": {"Affirmative": "uir\u00edsl\u00edonn s\u00e9", "Question": "an uir\u00edsl\u00edonn s\u00e9?", "Negative": "n\u00ed uir\u00edsl\u00edonn s\u00e9"}, "Female": {"Affirmative": "uir\u00edsl\u00edonn s\u00ed", "Question": "an uir\u00edsl\u00edonn s\u00ed?", "Negative": "n\u00ed uir\u00edsl\u00edonn s\u00ed"}}, "1 Plural": {"Compressed": {"Affirmative": "uir\u00edsl\u00edmid", "Question": "an uir\u00edsl\u00edmid?", "Negative": "n\u00ed uir\u00edsl\u00edmid"}, "Extended": {"Affirmative": "uir\u00edsl\u00edonn muid", "Question": "an uir\u00edsl\u00edonn muid?", "Negative": "n\u00ed uir\u00edsl\u00edonn muid"}}, "2 Plural": {"Affirmative": "uir\u00edsl\u00edonn sibh", "Question": "an uir\u00edsl\u00edonn sibh?", "Negative": "n\u00ed uir\u00edsl\u00edonn sibh"}, "3 Plural": {"Affirmative": "uir\u00edsl\u00edonn siad", "Question": "an uir\u00edsl\u00edonn siad?", "Negative": "n\u00ed uir\u00edsl\u00edonn siad"}, "Passive": {"Affirmative": "uir\u00edsl\u00edtear", "Question": "an uir\u00edsl\u00edtear?", "Negative": "n\u00ed uir\u00edsl\u00edtear"}}, "future": {"1 Singular": {"Affirmative": "uir\u00edsleoidh m\u00e9", "Question": "an uir\u00edsleoidh m\u00e9?", "Negative": "n\u00ed uir\u00edsleoidh m\u00e9"}, "2 Singular": {"Affirmative": "uir\u00edsleoidh t\u00fa", "Question": "an uir\u00edsleoidh t\u00fa?", "Negative": "n\u00ed uir\u00edsleoidh t\u00fa"}, "3 Singular": {"Male": {"Affirmative": "uir\u00edsleoidh s\u00e9", "Question": "an uir\u00edsleoidh s\u00e9?", "Negative": "n\u00ed uir\u00edsleoidh s\u00e9"}, "Female": {"Affirmative": "uir\u00edsleoidh s\u00ed", "Question": "an uir\u00edsleoidh s\u00ed?", "Negative": "n\u00ed uir\u00edsleoidh s\u00ed"}}, "1 Plural": {"Compressed": {"Affirmative": "uir\u00edsleoimid", "Question": "an uir\u00edsleoimid?", "Negative": "n\u00ed uir\u00edsleoimid"}, "Extended": {"Affirmative": "uir\u00edsleoidh muid", "Question": "an uir\u00edsleoidh muid?", "Negative": "n\u00ed uir\u00edsleoidh muid"}}, "2 Plural": {"Affirmative": "uir\u00edsleoidh sibh", "Question": "an uir\u00edsleoidh sibh?", "Negative": "n\u00ed uir\u00edsleoidh sibh"}, "3 Plural": {"Affirmative": "uir\u00edsleoidh siad", "Question": "an uir\u00edsleoidh siad?", "Negative": "n\u00ed uir\u00edsleoidh siad"}, "Passive": {"Affirmative": "uir\u00edsleofar", "Question": "an uir\u00edsleofar?", "Negative": "n\u00ed uir\u00edsleofar"}}, "past": {"1 Singular": {"Affirmative": "d'uir\u00edsligh m\u00e9", "Question": "ar uir\u00edsligh m\u00e9?", "Negative": "n\u00edor uir\u00edsligh m\u00e9"}, "2 Singular": {"Affirmative": "d'uir\u00edsligh t\u00fa", "Question": "ar uir\u00edsligh t\u00fa?", "Negative": "n\u00edor uir\u00edsligh t\u00fa"}, "3 Singular": {"Male": {"Affirmative": "d'uir\u00edsligh s\u00e9", "Question": "ar uir\u00edsligh s\u00e9?", "Negative": "n\u00edor uir\u00edsligh s\u00e9"}, "Female": {"Affirmative": "d'uir\u00edsligh s\u00ed", "Question": "ar uir\u00edsligh s\u00ed?", "Negative": "n\u00edor uir\u00edsligh s\u00ed"}}, "1 Plural": {"Compressed": {"Affirmative": "d'uir\u00edsl\u00edomar", "Question": "ar uir\u00edsl\u00edomar?", "Negative": "n\u00edor uir\u00edsl\u00edomar"}, "Extended": {"Affirmative": "d'uir\u00edsligh muid", "Question": "ar uir\u00edsligh muid?", "Negative": "n\u00edor uir\u00edsligh muid"}}, "2 Plural": {"Affirmative": "d'uir\u00edsligh sibh", "Question": "ar uir\u00edsligh sibh?", "Negative": "n\u00edor uir\u00edsligh sibh"}, "3 Plural": {"Compressed": {"Affirmative": "d'uir\u00edsligh siad", "Question": "ar uir\u00edsligh siad?", "Negative": "n\u00edor uir\u00edsligh siad"}, "Extended": {"Affirmative": "d'uir\u00edsl\u00edodar", "Question": "ar uir\u00edsl\u00edodar?", "Negative": "n\u00edor uir\u00edsl\u00edodar"}}, "Passive": {"Affirmative": "uir\u00edsl\u00edodh", "Question": "ar uir\u00edsl\u00edodh?", "Negative": "n\u00edor uir\u00edsl\u00edodh"}}, "condi": {"1 Singular": {"Affirmative": "d'uir\u00edsleoinn", "Question": "an uir\u00edsleoinn?", "Negative": "n\u00ed uir\u00edsleoinn"}, "2 Singular": {"Affirmative": "d'uir\u00edsleof\u00e1", "Question": "an uir\u00edsleof\u00e1?", "Negative": "n\u00ed uir\u00edsleof\u00e1"}, "3 Singular": {"Male": {"Affirmative": "d'uir\u00edsleodh s\u00e9", "Question": "an uir\u00edsleodh s\u00e9?", "Negative": "n\u00ed uir\u00edsleodh s\u00e9"}, "Female": {"Affirmative": "d'uir\u00edsleodh s\u00ed", "Question": "an uir\u00edsleodh s\u00ed?", "Negative": "n\u00ed uir\u00edsleodh s\u00ed"}}, "1 Plural": {"Compressed": {"Affirmative": "d'uir\u00edsleoimis", "Question": "an uir\u00edsleoimis?", "Negative": "n\u00ed uir\u00edsleoimis"}, "Extended": {"Affirmative": "d'uir\u00edsleodh muid", "Question": "an uir\u00edsleodh muid?", "Negative": "n\u00ed uir\u00edsleodh muid"}}, "2 Plural": {"Affirmative": "d'uir\u00edsleodh sibh", "Question": "an uir\u00edsleodh sibh?", "Negative": "n\u00ed uir\u00edsleodh sibh"}, "3 Plural": {"Compressed": {"Affirmative": "d'uir\u00edsleoid\u00eds", "Question": "an uir\u00edsleoid\u00eds?", "Negative": "n\u00ed uir\u00edsleoid\u00eds"}, "Extended": {"Affirmative": "d'uir\u00edsleodh siad", "Question": "an uir\u00edsleodh siad?", "Negative": "n\u00ed uir\u00edsleodh siad"}}, "Passive": {"Affirmative": "d'uir\u00edsleofa\u00ed", "Question": "an uir\u00edsleofa\u00ed?", "Negative": "n\u00ed uir\u00edsleofa\u00ed"}}, "imper": {"1 Singular": {"Affirmative": "uir\u00edsl\u00edm!", "Negative": "n\u00e1 huir\u00edsl\u00edm!"}, "2 Singular": {"Affirmative": "uir\u00edsligh!", "Negative": "n\u00e1 huir\u00edsligh!"}, "3 Singular": {"Male": {"Affirmative": "uir\u00edsl\u00edodh s\u00e9!", "Negative": "n\u00e1 huir\u00edsl\u00edodh s\u00e9!"}, "Female": {"Affirmative": "uir\u00edsl\u00edodh s\u00ed!", "Negative": "n\u00e1 huir\u00edsl\u00edodh s\u00ed!"}}, "1 Plural": {"Compressed": {"Affirmative": "uir\u00edsl\u00edmis!", "Negative": "n\u00e1 huir\u00edsl\u00edmis!"}, "Extended": {"Affirmative": "uir\u00edsl\u00edodh muid!", "Negative": "n\u00e1 huir\u00edsl\u00edodh muid!"}}, "2 Plural": {"Affirmative": "uir\u00edsl\u00edg\u00ed!", "Negative": "n\u00e1 huir\u00edsl\u00edg\u00ed!"}, "3 Plural": {"Compressed": {"Affirmative": "uir\u00edsl\u00edd\u00eds!", "Negative": "n\u00e1 huir\u00edsl\u00edd\u00eds!"}, "Extended": {"Affirmative": "uir\u00edsl\u00edodh siad!", "Negative": "n\u00e1 huir\u00edsl\u00edodh siad!"}}, "Passive": {"Affirmative": "uir\u00edsl\u00edtear!", "Negative": "n\u00e1 huir\u00edsl\u00edtear!"}}, "pastConti": {"1 Singular": {"Affirmative": "d'uir\u00edsl\u00ednn", "Question": "an uir\u00edsl\u00ednn?", "Negative": "n\u00ed uir\u00edsl\u00ednn"}, "2 Singular": {"Affirmative": "d'uir\u00edsl\u00edte\u00e1", "Question": "an uir\u00edsl\u00edte\u00e1?", "Negative": "n\u00ed uir\u00edsl\u00edte\u00e1"}, "3 Singular": {"Male": {"Affirmative": "d'uir\u00edsl\u00edodh s\u00e9", "Question": "an uir\u00edsl\u00edodh s\u00e9?", "Negative": "n\u00ed uir\u00edsl\u00edodh s\u00e9"}, "Female": {"Affirmative": "d'uir\u00edsl\u00edodh s\u00ed", "Question": "an uir\u00edsl\u00edodh s\u00ed?", "Negative": "n\u00ed uir\u00edsl\u00edodh s\u00ed"}}, "1 Plural": {"Compressed": {"Affirmative": "d'uir\u00edsl\u00edmis", "Question": "an uir\u00edsl\u00edmis?", "Negative": "n\u00ed uir\u00edsl\u00edmis"}, "Extended": {"Affirmative": "d'uir\u00edsl\u00edodh muid", "Question": "an uir\u00edsl\u00edodh muid?", "Negative": "n\u00ed uir\u00edsl\u00edodh muid"}}, "2 Plural": {"Affirmative": "d'uir\u00edsl\u00edodh sibh", "Question": "an uir\u00edsl\u00edodh sibh?", "Negative": "n\u00ed uir\u00edsl\u00edodh sibh"}, "3 Plural": {"Compressed": {"Affirmative": "d'uir\u00edsl\u00edd\u00eds", "Question": "an uir\u00edsl\u00edd\u00eds?", "Negative": "n\u00ed uir\u00edsl\u00edd\u00eds"}, "Extended": {"Affirmative": "d'uir\u00edsl\u00edodh siad", "Question": "an uir\u00edsl\u00edodh siad?", "Negative": "n\u00ed uir\u00edsl\u00edodh siad"}}, "Passive": {"Affirmative": "d'uir\u00edsl\u00edt\u00ed", "Question": "an uir\u00edsl\u00edt\u00ed?", "Negative": "n\u00ed uir\u00edsl\u00edt\u00ed"}}, "subj": {"1 Singular": {"Affirmative": "go n-uir\u00edsl\u00ed m\u00e9", "Negative": "n\u00e1r uir\u00edsl\u00ed m\u00e9"}, "2 Singular": {"Affirmative": "go n-uir\u00edsl\u00ed t\u00fa", "Negative": "n\u00e1r uir\u00edsl\u00ed t\u00fa"}, "3 Singular": {"Male": {"Affirmative": "go n-uir\u00edsl\u00ed s\u00e9", "Negative": "n\u00e1r uir\u00edsl\u00ed s\u00e9"}, "Female": {"Affirmative": "go n-uir\u00edsl\u00ed s\u00ed", "Negative": "n\u00e1r uir\u00edsl\u00ed s\u00ed"}}, "1 Plural": {"Compressed": {"Affirmative": "go n-uir\u00edsl\u00edmid", "Negative": "n\u00e1r uir\u00edsl\u00edmid"}, "Extended": {"Affirmative": "go n-uir\u00edsl\u00ed muid", "Negative": "n\u00e1r uir\u00edsl\u00ed muid"}}, "2 Plural": {"Affirmative": "go n-uir\u00edsl\u00ed sibh", "Negative": "n\u00e1r uir\u00edsl\u00ed sibh"}, "3 Plural": {"Affirmative": "go n-uir\u00edsl\u00ed siad", "Negative": "n\u00e1r uir\u00edsl\u00ed siad"}, "Passive": {"Affirmative": "go n-uir\u00edsl\u00edtear", "Negative": "n\u00e1r uir\u00edsl\u00edtear"}}, "verbal noun": "uir\u00edsli\u00fa", "verbal adjective": "uir\u00edslithe"}